臺灣臺中地方法院刑事判決
111年度交訴字第61號
公  訴  人  臺灣臺中地方檢察署檢察官
被      告  林宏達


選任辯護人  陳如梅律師
上列被告因肇事逃逸罪等案件，經檢察官提起公訴（111年度偵
字第2779號），被告於準備程序中就被訴之事實為有罪之陳述，
檢察官聲請改依協商程序而為判決，本院合議庭裁定由受命法官
獨任進行認罪協商程序，判決如下：
    主    文
林宏達駕駛動力交通工具而吐氣所含酒精濃度達每公升零點二五
毫克以上，處有期徒刑參月，如易科罰金，以新臺幣壹仟元折算
壹日；又駕駛動力交通工具發生交通事故，致人傷害而逃逸，處
有期徒刑陸月，如易科罰金，以新臺幣壹仟元折算壹日。應執行
有期徒刑柒月，如易科罰金，以新臺幣壹仟元折算壹日。
    犯罪事實及理由
一、本案犯罪事實及證據，除起訴書犯罪事實欄一、第6行「IBM
    -539號普通重型機車」之記載，應更正為「IMB-539號普通
    重型機車」外，另補充「被告林宏達於本院準備程序時之自
    白，臺中市政府警察局交通事故補充資料表、A1A2類交通事
    故攝影蒐證檢視表、車牌號碼000-000號普通重型機車車輛
    詳細資料報表、證號查詢機車駕駛人資料、本院電話紀錄表
    」為證據外，其餘均引用檢察官起訴書之記載（如附件）。
二、本件經檢察官與被告於審判外進行協商而達成合意，且被告
    業已認罪，其合意內容為：被告願意就起訴書所載刑法第18
    5條之3第1項第1款之酒後駕車之公共危險罪及同法第185條
    之4第1項前段之駕駛動力交通工具肇事逃逸罪之犯罪事實，
    為認罪之表示，並願意分別接受有期徒刑3月、6月，如易科
    罰金，均以新臺幣1,000元折算1日，應執行有期徒刑7月，
    如易科罰金，以新臺幣1,000元折算1日之宣告。經查，上開
    協商合意並無刑事訴訟法第455之4第1項所列各款情形之一
    ，檢察官聲請改依協商程序而為判決，本院爰不經言詞辯論
    ，於協商合意範圍內為協商判決，合予敘明。
三、應適用之法條：
    刑事訴訟法第455條之2第1項第1款、第455條之4第2項、第4
     55條之8、第454條第2項，刑法第2條第1項前段、第185條
    之4第1項前段、第41條第1項前段、第8項、第51條第5款，
    修正前刑法第185條之3第1項第1款，刑法施行法第1條之1第
    1項。
四、附記事項：
　　按行為後法律有變更者，適用行為時之法律，但行為後之法
    律有利於行為人者，適用最有利於行為人之法律，刑法第2
    條第1項定有明文。查被告行為後，刑法第185條之3第1項業
    於民國111年1月28日修正公布施行，於同年月30日生效。修
    正前該項規定之法定刑為「2年以下有期徒刑，得併科20萬
    元以下罰金。」修正後則提高為「3年以下有期徒刑，得併
    科30萬元以下罰金。」並無較有利於被告之情形，依刑法第
    2條第1項前段規定，本件自應適用行為時法即修正前刑法第
    185條之3第1項規定論處。
五、協商判決除有刑事訴訟法第455條之4第1項第1款於本訊問程
    序終結前，被告撤銷協商合意或檢察官撤回協商聲請者；第
    2款被告協商之意思非出於自由意志者；第4款被告所犯之罪
    非第455條之2第1項所定得以聲請協商判決者；第6款被告有
    其他較重之裁判上一罪之犯罪事實者；第7款法院認應諭知
    免刑或免訴、不受理者情形之一，或違反同條第2項「法院
    應於協商合意範圍內為判決。法院為協商判決所科之刑，以
    宣告緩刑、2年以下有期徒刑、拘役或罰金為限」之規定者
    外，不得上訴。
六、如有上開得上訴情形，而不服本判決，應於送達判決後20日
    內向本院提出上訴書狀，並應敘述具體理由；其未敘述上訴
    理由者，應於上訴期間屆滿後20日內向本院補提理由書（均
    須按他造當事人之人數附繕本）「切勿逕送上級法院」。
本案經檢察官黃永福提起公訴，檢察官蔣得龍到庭執行職務。
中　　華　　民　　國　　111 　年　　5 　　月　　13　　日
                  刑事第十庭  法  官  林芳如
以上正本證明與原本無異。
如不服本判決應於收受判決後20日內向本院提出上訴書狀，並應
敘述具體理由；其未敘述上訴理由者，應於上訴期間屆滿後20日
內向本院補提理由書（均須按他造當事人之人數附繕本）「切勿
逕送上級法院」。
                              書記官  張玉楓
中　　華　　民　　國　　111 　年　　5 　　月　　13　　日
附錄本案論罪科刑法條：
修正前中華民國刑法第185條之3
駕駛動力交通工具而有下列情形之一者，處2年以下有期徒刑，
併科20萬元以下罰金：
一、吐氣所含酒精濃度達每公升零點二五毫克或血液中酒精濃度
     達百分之零點零五以上。
二、有前款以外之其他情事足認服用酒類或其他相類之物，致不
     能安全駕駛。
三、服用毒品、麻醉藥品或其他相類之物，致不能安全駕駛。
因而致人於死者，處3年以上10年以下有期徒刑；致重傷者，處1
年以上7年以下有期徒刑。
曾犯本條或陸海空軍刑法第54條之罪，經有罪判決確定或經緩起
訴處分確定，於5年內再犯第1項之罪因而致人於死者，處無期徒
刑或5年以上有期徒刑；致重傷者，處3年以上10年以下有期徒刑
。

中華民國刑法第185條之4
駕駛動力交通工具發生交通事故，致人傷害而逃逸者，處6月以
上5年以下有期徒刑；致人於死或重傷而逃逸者，處1年以上7年
以下有期徒刑。
犯前項之罪，駕駛人於發生交通事故致人死傷係無過失者，減輕
或免除其刑。